Inventaris van de archieven van het Nederlands Instituut van Accountants, 1894-1974; Nederlandse Bond van Accountants, 1899-1964; Nederlandse Organisatie van Accountants, 1903-1958; Nederlandse Accountants Vereniging, 1907-1958
Nationaal Archief, Den Haag
- Archief van het Nederlands Instituut van Accountants, 1894-1967 (1981), A
  - Stukken betreffende bijzondere onderwerpen, A.2
    - Beroepsontwikkeling, A.2.6
      - Samenwerking met buitenlandse accountantsverenigingen, A.2.6.6
        - Congressen, A.2.6.6.2
          - Diversen, A.2.6.6.2.6
            - Documentatie buitenlandse accountantsverenigingen en organisatie van het accountantswezen, A.2.6.6.2.7.3
              - Stukken betreffende informatie rond de wettelijke regelingen van het accountantsberoep in het buitenland, 1943, 1947-1952, 1956, 1961, z.d.; 1029-1030; 2 omslagen
                - 1961, met inhoudsopgave, (1961). Afdrukken, 1030
                Genummerd BuDoCo II
              - Stukken betreffende de organisatie en totstandkoming van een wettelijke regeling van het accountantsberoep in Indonesië, 1950-1951, 1954-1955, 1031; 1 omslag
              - Stukken betreffende de vereniging van gediplomeerde Indonesische accountants "Perserikatan Accountant Indonesia Beridjazah", 1952-1953; 1032; 1 omslag
              - Stukken betreffende de opleiding aan de Economische Faculteit van de Universitet Indonesia, 1954; 1033; 2 stukken
              - Stukken ter informatie van de bestuursleden betreffende het accountantsberoep, de beroepsuitoefening en de opleiding in Indonesië, met inhoudsopgave, (1959), Afdrukken, 1951-1959; 1034
                Genummerd BInd
              - Stukken betreffende de werkzaamheden van de Belgische bedrijfsrevisoren, 1954; 1035; 3 stukken
              - Stukken betreffende de opleiding tot accountant in Duitsland, 1962-1963; 1036; 1 omslag
            - Publicaties, A.2.6.6.2.7.4
              - Stukken betreffende informatie omtrent verkrijgbare NIvA-publicaties, 1945, 1949-1953, 1955, 1037; 1 omslag
              - Stukken betreffende de uitgave van het blad "De Accountant" tijdens en vlak na de oorlogsjaren, 1940-1947; 1038; 1 omslag
              - Aantekeningen van gepubliceerde meningsuitingen in "De Accountant" over de taak van het bestuur ten aanzien van vakvraagstukken gedurende de jaren, 1939-1947, (1947); 1039; 1 omslag
              - Stukken ter informatie aan het bestuur inzake de inhoud van "De Accountant", 1965-1967. Afdrukken; 1040-1042; 3 omslagen
                - 1965, 1040
                Genummerd BAcc
                - 1966, 1041
                - 1967, januari-april, 1042
              - Circulaires betreffende de periodiek "Uit het Buitenland", 1953, 1961; 1043; 2 stukken
              - Circulaires betreffende de abonnementsprijs overdrukken Jurisprudentie, 1951; 1044; 2 stukken
          - Lidmaatschap van diverse organisaties, A.2.6.6.2.8
            - Stukken betreffende de totstandkoming van een permanent Instituut voor Efficiency, 1924-1926; 1045; 1 omslag
            - Stukken betreffende het lidmaatschap van de vereniging "Het Nederlandsch Economisch-Historisch Archief", 1926-1927; 1046; 2 stukken
            - Stukken betreffende de activiteiten van het Nederlands Studiecentrum voor Doelmatige Befrijfsleiding, 1954-1956; 1047; 1 omslag
            - Stukken betreffende de werkzaamheden van de Stichting voor Economisch Onderzoek van de Universiteit van Amsterdam, 1958; 1048
            - Stukken betreffende de werkzaamheden van de Federatie Organisatie Intellectuele Beroepen, 1954-1967; 1049-1050; 2 omslagen
              - 1954, 1959-1967, 1049
              - ter informatie van de bestuursleden, 1958-1964, met inhoudsopgave, (1964). Afdrukken, 1050
                Genummerd BFOIB
    - Beroepsuitoefening, A.2.7
      - Algemeen, A.2.7.1
        - Stukken betreffende de wijze van beroepsuitoefening door leden van het NIvA, z.d., 1051; 1 omslag
        - Stukken betreffende een bespreking met het ANP inzake de juiste vermelding van de kwaliteit van de accountant in mededelingen, 1951; 1052; 1 omslag
      - Dienstverband, A.2.7.2
        - Stukken betreffende de benoembaarheid tot accountant bij de Dienst der directe belastingen, 1923; 1053; 2 stukken
        - Aantekening betreffende een bespreking met leden in overheidsdienst, 1946; 1054; 1 stuk
        - Stukken betreffende de behandeling van het probleem rond hen die in het bezit zijn van een NIvA-accountantsdiploma en niet tot lid kunnen worden benoemd omdat zij in dienst zijn bij een VAGA-lid, 1950-1951, 1953; 1055; 1 omslag
        - Stukken betreffende toestemming tot indiensttreding bij een VAGA-lid, 1953-1955; 1056; 1 omslag
        - Stukken betreffende de uitoefening van de accountantspraktijk door leden bij het Verificatiebureau van de VNG, 1955-1957; 1057; 1 omslag
        - Stukken betreffende de werkzaamheden van het Centraal controlebureau van de Nederlandse Hervormde Kerk en de positie van aldaar in dienst zijnde NIvA-leden, 1960-1961; 1058; 1 omslag
      - Samenwerking met beoefenaren van hetzelfde en/of andere beroepen, A.2.7.3
        - Stukken betreffende adviezen aan het Ministerie van Justitie inzake het afgeven van een verklaring van geen bezwaar op statuten van naamloze vennootschappen waarbinnen het accountantsberoep wordt uitgeoefend, 1937-1950; 1059; 1 omslag
        - Stukken betreffende de behandeling van de vraag om toestemming tot associatie met een niet-NIvA-lid, 1937, 1943-1947; 1060; 1 omslag
        - Register houdende aantekeningen van associaties van leden met niet-leden, 1940; 1061; 1 katern
        - Brief van W.J. Moorman betreffende de consequentie ten aanzien van de tuchtrechtspraak bij associatie met een accountant die geen NIvA-lid is, 1942; 1062; 1 stuk
        - Stukken betreffende de verhouding van de openbare accountant tot de beoefenaren van andere beroepen, 1945-1951, 1961; 1063; 1 omslag
        - Stukken betreffende het verlenen van dispensatie als bedoeld in de ereregelen, 1947-1967; 1064-1068; 5 omslagen
          - met een niet-NIvA-\of VAGA-lid, 1947-1956, 1961, 1064
          - met een VAGA-lid, 1947-1950, 1953-1955, 1065
          - 1952-1957, met inhoudsopgave, (1955). Afdrukken, 1066
            Genummerd ER I - ER XXXI. Afdrukken
          - 1957-1961, 1067
            Genummerd ER XXXI - ER LIII
          - 1962-1967, met inhoudsopgave, (1967). Afdrukken, 1068
            Genummerd ER 1 - ER 20
        - Stukken betreffende de opname van een arbitrageclausule in het ontwerpmaatschapscontract van accountantskantoor Konijn en Vreedenburg, 1950; 1069; 1 omslag
        - Stukken betreffende besprekingen met NIvA-leden welke in associatie werken met VAGA-leden of VAGA-leden in dienst hebben naar aanleiding van door de VAGA ten aanzien van hun reglementaire bepalingen genomen besluiten, 1950-1951; 1070; 1 omslag
        - Stukken betreffende de positie van Y.A. Heynis in de maatschap Russel, Ruygrok en Sneep, 1957-1958; 1071; 1 omslag
        - Brief aan mr. G.H.A. Grosheide betreffende een wijziging van de algemene dispensatievoorwaarden, 1958; 1072; 1 stuk
        - Stukken betreffende samenwerking met buitenlandse collega's, 1959-1962; 1073; 1 omslag
      - Specialisatie, A.2.7.4
        - Stukken betreffende de behandeling van problemen welke ontstaan bij het verrichten van werkzaamheden van boekhoudkundige aard en ten aanzien van belastingzaken door openbare accountants, 1942-1943, 1947-1950; 1074; 1 omslag
        - Stukken betreffende het gebruik van de aanduiding "financieel adviseur" in het briefhoofd door P.J. Schouten, 1961-1962; 1075; 1 omslag
        - Stukken betreffende de afzonderlijke vermelding van bijzondere deskundigheid op bepaalde gebieden van de accountancy, 1961-1963; 1076; 1 omslag
      - Beroepsuitoefening in het buitenland, A.2.7.5
        - Stukken betreffende de gelijkstelling van de leden van het NIvA met die van The Board of Trade te Londen, 1948-1949; 1077; 1 omslag
        - Stukken betreffende een onderzoek naar de uitoefening van accountantswerkzaamheden door Nederlandse accountants in België, 1952-1954; 1078; 1 omslag
        - Stukken betreffende de gelijkstelling van de leden van het NIvA met die van The Board of Public Accountants te Zuid-Afrika, 1953-1954; 1079; 1 omslag
        - Stukken betreffende een verklaring van gelijkstelling van het NIvA-diploma aan het diploma van een Nederlandse Universiteit inzake de mogelijkheid van uitoefening van de accountantspraktijk in Uruguay, 1962-1963; 1080; 1 omslag
        - Stukken ter informatie aan het bestuur betreffende Europese aangelegenheden, 1959-1967. Afdrukken; 1081-1084; 4 omslagen
          - 1959-1960, 1081
            Genummerd B/EUR
          - 1961-1962, 1082
          - 1963-1964, 1083
          - 1965-1967, 1084
        - Stukken betreffende de werkzaamheden van de Informele adviescommissie inzake internationale aangelegenheden. Afdrukken, 1961-1962; 1085; 1 omslag
          Genummerd IA
        - Stukken ter informatie van de leden van de Commissie Buitenlandse Beroepsaangelegenheden. Afdrukken, 1959-1970; 1086-1091; 6 omslagen
          - algemeen, 1960, 1962, 1963-1967, met inhoudsopgave, (1967), 1086
            Genummerd CBB-O
          - met betrekking tot de beroepsuitoefening binnen de EEG, 1959, 1962-1967, met inhoudsopgave, (1967), 1087
            Genummerd CBB-EEG
          - met betrekking tot de beroepsregelen en de samenwerking met buitenlandse collega's, 1960, 1962, 1964-1966, 1088
            Genummerd CBB-BR
          - met betrekking tot de beroepsregelen en de samenwerking met buitenlandse collega's, 1967-1968, 1089
          - met betrekking tot de beroepsregelen en de samenwerking met buitenlandse collega's, 1969-1970, 1090
          - met betrekking tot de Union Européen des Experts Comptables Economiques et Financiers (UEC), 1963-1967, met inhoudsopgave, (1967), 1091
            Genummerd CBB-UEC
        - Stukken betreffende de bestudering van de gevolgen voor het accountantsberoep van het Verdrag van Rome, 1959-1966; 1092; 1 pak
        - Stukken betreffende de contacten met het Institut der Wirtschaftsprüfer inzake het Verdrag van Rome en de beroepsuitoefening. Afdrukken, 1958-1961.; 1093; 1 omslag
          Genummerd Dld
        - Stukken betreffende de contacten met de l'Ordre National des Experts- Comptables et des Comptables Agréés en de Franse beroepsverenigingen, inzake het Verdrag van Rome en de beroepsuitoefening. Afdrukken, 1959-1961.; 1094; 1 omslag
          Genummerd Frk
        - Stukken betreffende de contacten met het Nationaal College der Accountants in België inzake het Verdrag van Rome en de beroepsuitoefening. Afdrukken, 1959; 1095; 1 omslag
          Genummerd Blg
        - Rapport van de Werkgroep accountants betreffende de liberalisatie van het accountantsberoep binnen de BeNeLux. Afdruk, 1962; 1096; 1 stuk
      - Ontoelaatbaarheden, A.2.7.6
        - Stukken betreffende het zelfstandig optreden van assistenten als accountant, 1923-1927, 1938-1953, 1097; 1 omslag
        - Stukken betreffende de betrokkenheid van de controlerende accountant bij diezelfde onderneming, 1928, 1945-1952, 1959, z.d.; 1098; 1 omslag
        - Stukken betreffende het verrichten van promotorswerkzaamheden, 1939, 1945; 1099; 1 omslag
        - Stukken betreffende de vermelding van L.A.M. Seegers als lid bij de Algemeene Vereeniging van Accountants- en Administratiekantoren, 1945-1946; 1100; 1 omslag
        - Stukken betreffende het bedrijven van reclame door accountantskantoren, 1931, 1945, 1946, 1950-1954, z.d.; 1101; 1 omslag
        - Stukken betreffende het te huur aanbieden per advertentie van bedrijfsruimte door een accountant ten behoeve van een cliënt, 1947-1948; 1102; 1 omslag
        - Stukken betreffende bezwaar tegen H. van Duyn inzake het zitting nemen in de Raad van Toezicht van het Nederlands Instituut van Administratiekantoren (NIVAK), 1948; 1103; 1 omslag
        - Aantekening betreffende het in dienst treden van assistenten bij cliënten, 1949; 1104; 1 stuk
        - Stukken betreffende een onderzoek naar de verhouding van J. Ober tot de Nederlandse Orde van Accountants, 1951; 1105; 1 omslag
        - Stukken betreffende het aanvaarden van opdrachten van derden, 1953; 1106; 1 omslag
        - Stukken betreffende een onderzoek naar de verhouding van E.O.J. Jans tot het Adviesbureau voor administratieve automatisering NV, i.o., 1962; 1107; 2 stukken
      - Misleidingen, A.2.7.7
        - Stukken betreffende een protest tegen het gebruik van de naam accountantsdag door de Vereniging van Gemeente-Accountants, 1927-1928; 1108; 1 omslag
        - Stukken betreffende het optreden van niet-leden als NIvA-accountants, 1930, 1938, 1941, 1947-1948, 1109; 1 omslag
        - Stukken betreffende een onderzoek naar de werkzaamheden van de Nederlandse Stichting voor Statistiek ten aanzien van het adviseren op het gebied der statistiek, 1946-1947; 1110; 1 omslag
        - Stukken betreffende het ten onrechte vermelden van namen van NIvA-leden als medewerkers van de Vereniging voor Accountants en Belastingconsulenten, 1946-1947; 1111; 1 omslag
        - Stukken betreffende het gebruik van de afkorting NIvA bij sollicitatie door een lid van de Nederlands-Indische Vereniging van Accountants, 1946-1947; 1112; 1 omslag
        - Stukken betreffende bezwaren tegen het verwarrend gebruik van de afkorting NIVAK door het Nederlands Instituut van Administratiekantoren, 1947-1949, 1953; 1113; 3 stukken
        - Stukken betreffende bezwaar tegen het gebruik van de naam Vereniging Nederlandse Organisatie van Accountants-\en Administratiekantoren (NOVA), 1950; 1114; 1 omslag
        - Stukken betreffende het gebruik van de afkorting NIvA door anderen, 1951-1954; 1115; 1 omslag
        - Stukken betreffende de voortzetting van het onder beheer gestelde NIvA-Accountantskantoor Walta te Djakarta, Indonesië, 1961; 1116; 1 omslag
    - Rechtspraak, A.2.8
      Let op: raadpleging van inv.nrs. 1117 t/m 1171 alleen na toestemming van de directeur van het NIVRA.
      - Raad van Tucht, A.2.8.1
        - Verslag van de werkzaamheden van de Raad van Tucht, 1923; 1117; 1 stuk
        - Stukken betreffende de vraag of uitspraken van de Raad van Tucht en de Raad van Discipline op zegel gesteld moeten worden, 1927; 1118; 2 stukken
        - Stukken betreffende behandeling van klachten omtrent het functioneren en de werkwijze van de Raad van Tucht en de Kamer voor Geschillen, 1930, 1943, 1945-1946, 1950-1951, 1119; 1 omslag
        - Stukken betreffende de uitvoerbaarheid van de berisping zolang deze nog geen kracht van gewijsde heeft gekregen, 1947-1948; 1120; 2 stukken
        - Aantekening betreffende het formuleren van uitspraken, 1951; 1121; 1 stuk
        - Aantekening van F.L. Neppérus bij zijn afscheid als voorzitter van de Raad van Tucht inzake de tucht- en geschillenrechtspraak, 1958; 1122; 1 stuk
        - Aantekening betreffende registratuuraangelegenheden inzake stukken ten behoeve van de Raad van Tucht, 1123; 1 stuk
        - Staat van uitspraken van de Raad van Tucht over de jaren 1895-1954, 1955; 1124; 1 stuk
        - Registers van ingediende klachten met vermelding van de afdoening, c.a., (circa 1920) - 1968, z.d.; 1125-1129; 1 deel, 3 katernen, 1 kaartsysteem
          - (circa 1920) - 1943, met staat van ingekomen klachten bij de Raad van Discipline met vermelding van afdoening c.a., (circa 1920) - 1928, 1125; 1 katern
          - (circa 1922) - 1925, met vermelding van ingekomen klachten bij de Raad van Discipline en vermelding van afdoening c.a., (circa 1922) - 1925, 1126; 1 katern
          - 1943-1949, 1127; 1 katern
          - 1950-1968, 1128; 1 deel
          - over de jaren 1920-1963, met vermelding van indiening bij de Raad van Beroep en aanvullingen, 1964-1965, 1129; 1 kaartsysteem
        - Lijst van personen tegen wie meer dan eenmaal een klacht is ingediend naar de toestand van 31 december 1953, (1954), 1130; 1 stuk
        - Inventaris van de dossiers van de Raad van Tucht en Kamer voor Geschillen over de periode 1932-1936 welke gedeponeerd zijn in het archief van het NIvA, 1131; 1 stuk
        - Stukken betreffende de totstandkoming van uitspraken van de Raden en Tucht en van Beroep aangaande klachten ingediend in de jaren 1920, 1923-1925, 1927-1967, 1920-1967, 1132-1150; 8 pakken, 13 omslagen
          - 1920, 1923-1925, 1927-1935, 1920-1936, 1132; 1 omslag
          - 1936-1939, 1936-1940, 1133; 1 omslag
          - 1940-1946, 1940-1947, 1134; 1 omslag
          - 1947, uitgezonderd zaak nr. 4, 1947-1952, 1135; 1 omslag
          - 1947, zaak nr. 4, 1947-1949, 1136A-1136C; 3 pakken
            - Bestanddeel 1, 1136A
            - Bestanddeel 2, 1136B
            - Bestanddeel 3, 1136C
          - 1948-1950, 1948-1953, 1137; 1 omslag
          - 1951-1952, 1951-1955, 1138; 1 omslag
          - 1953-1955, 1953-1957, 1139; 1 omslag
          - 1956-1957, 1956-1960, 1140; 1 omslag
          - 1958, 1958-1960, 1141; 1 omslag
          - 1959, 1959-1961, 1142; 1 omslag
          - 1960, 1960-1962, 1143; 1 omslag
          - 1961, 1961-1963, 1144; 1 pak
          - 1962, 1962-1964, 1145; 1 pak
          - 1963, 1963-1965, 1146; 1 pak
          - 1964, 1964-1965, 1147; 1 pak
          - 1965, 1965-1967, 1148; 1 pak
          - 1966, 1966-1967, 1149; 1 omslag
          - 1967-1967, 1150; 1 omslag
        - Stukken betreffende klachten tegen acccountants welke niet hebben geleid tot indiening van een officiële klacht of weer zijn ingetrokken, 1939, 1947-1949, 1952, 1957-1966, 1151; 1 omslag
        - Stukken betreffende publikatie van uitspraken van de Raden van Tucht en van Beroep, 1947, 1952, 1959, 1152; 1 omslag
        - Aantekeningen van uitspraken (jurisprudentiebladen) van de Raden van Tucht en van Beroep, 1948-1966; 1153; 1 omslag
          Genummerd 1-293
        - Stukken betreffende de ontbinding van de maatschap Navarro Stallaert naar aanleiding van de uitspraak van de Raad van Tucht, 1946-1947; 1154; 1 omslag
      - Raad van Beroep, A.2.8.2
        - Stukken betreffende het functioneren van de Raad van Beroep, 1952-1957; 1155; 1 omslag
        - Brief aan de leden van de Raad van Beroep waarin een richtlijn wordt verstrekt inzake de dossiers van afgehandelde zaken. Doorslag, 1958; 1156; 1 stuk
      - Raad van Discipline, A.2.8.3
        - Stukken betreffende het onderzoek van ingediende klachten, 1921-1928; 1157; 1 omslag
        - Brief van de secretaris van de Raad van Discipline waarin hij een opsomming doet van de bij overname van het secretariaat aanhangige zaken, 1923; 1158; 1 stuk
        - Brief betreffende de stand van zaken bij de Raad van Discipline. Doorslag, 1927; 1159; 1 stuk
      - Kamer voor Geschillen, A.2.8.4
        - Stukken betreffende uitspraken, (1935,1936), 1940-1956, 1960, z.d.; 1160; 1 omslag
      - Overige zaken betreffende de rechtspraak, A.2.8.5
        - Stukken betreffende de door de voorzitter van het NIvA gedane arbitrage inzake het geschil tussen H. Stoppelman en J.F.M. Kerstholt, 1945; 1161; 3 stukken
        - Stukken betreffende de verhouding tussen overheidsaccountants en de tuchtrechtspraak, 1948, 1950-1953; 1162-1163; 2 omslagen
          - 1948, 1950-1953, 1162
          - 1953, met inhoudsopgave, (1953). Afdrukken, 1163
            Genummerd OT
        - Stukken betreffende de plaatsing van accountants op een zwarte lijst door het Ministerie van Financiën, 1925; 1164; 1 omslag
      - Zuivering, A.2.8.6
        - Stukken betreffende de werkzaamheden van de Commissie tot voorbereiding van de zuivering van het NIvA, 1946; 1165; 1 omslag
        - Stukken betreffende het functioneren van de Zuiveringsraad, 1946-1947; 1166; 1 omslag
        - Register houdende staten van gevraagde onderzoeken en ingediende klachten, 1946, met aanvullingen 1947-1949; 1167; 1 katern
        - Stukken betreffende de werkzaamheden van de Zuiveringsraad, 1945-1950; 1168; 1 omslag
        - Stukken betreffende de zuivering van de assistenten, 1944-1952; 1169; 1 pak
        - Rapport van de Commissie tot zuivering van assistenten, 1946; 1170; 1 stuk
        - Stukken betreffende de zuivering in Nederlands-Indië, 1946; 1171; 1 omslag
    - Sociale, materiële en maatschappelijke belangen, A.2.9
      - Circulaires betreffende mededelingen van het Comité tot ondersteuning van het gezin van een overleden collega, 1931; 1172; 2 stukken
      - Circulaires betreffende mededeling van de van toepassing verklaring van de Ziektewet 1929 op het personeel van accountantskantoren, 1931; 1173; 2 stukken
      - Stukken betreffende de totstandkoming en wijzigingen van een collectieve ongevallenverzekering ten behoeve van het personeel van accountantskantoren, 1931-1952; 1174; 1 omslag
      - Stukken betreffende een onderzoek naar de mogelijkheid van een collectieve pensioenregeling voor assistenten, 1933-1934; 1175; 1 omslag
      - Stukken betreffende de verloving van en het huwelijksgeschenk aan H.K.H. prinses Juliana en Z.K.H. prins Bernhard, 1936; 1176; 1 omslag
      - Stukken betreffende bemiddeling bij werk, 1933, 1939, 1951; 1177; 1 omslag
      - Stukken betreffende de totstandkoming, wijzigingen en uitvoering van een beroepsaansprakelijkheidsverzekering, 1935-1936, 1940-1943, 1951-1955, 1960, 1963, 1178; 1 omslag
      - Stukken betreffende de uitvoering van het Werktijdenbesluit 1937 voor kantoren bij accountantskantoren, 1938; 1179; 1 omslag
      - Stukken betreffende het verloop van de processen inzake de vraag of accountantskantoren onder de bepalingen van de Arbeidswet 1919 vallen, 1938-1940; 1180; 1 omslag
      - Stukken betreffende een onderzoek naar salarissen en tarieven, 1939-1940, 1946, z.d.; 1181; 1 omslag
      - Stukken betreffende werkbeperkingen en de totstandkoming van een wachtgeldregeling voor kantoren van leden van het NIvA, 1940-1946, 1950, 1182; 1 omslag
      - Stukken betreffende de uitvoering van het 3e uitvoeringsbesluit (20 februari 1942) van de secretaris-generaal van het departement van Sociale Zaken ingevolge verordening 8/1940 (voorschrift inzake de 48-urige werkweek), 1942, 1183; 1 omslag
      - Aantekening naar aanleiding van verordeningen 111 en 217, 1940, betreffende mededelingen over het wijzigen van salarissen, 1942; 1184; 1 stuk
      - Stukken betreffende de totstandkoming van richtlijnen voor accountantskantoren inzake aanslagen in de ondernemingsbelasting en de behandelingen voor de Raden van Beroep van diverse bezwaarschriften, 1942-1949; 1185; 1 omslag
      - Stukken betreffende de totstandkoming van richtlijnen inzake inschrijving van accountantskantoren in het handelsregister, 1942-1944, 1948, 1951-1952, 1186; 1 omslag
      - Stukken betreffende de Arbeidseinsatz van medewerkers van accountantskantoren, 1942-1944; 1187; 1 omslag
      - Stukken betreffende de totstandkoming van afspraken bij de overgang van personeel van kantoren van NIvA-leden naar de Rijksaccountantsdienst en de accountantsdiensten van bedrijfsgroepen e.d., 1942, 1946, 1948-1949, 1955-1956, 1188; 1 omslag
      - Brief van de adj. secretaris van het NIvA inzake de huisvesting van ex-leden en -assistenten in het "Joodsch Tehuis" te Barneveld, 1943, met aantekening betreffende beschadiging van het Instituutsgebouw als gevolg van een explosie veroorzaakt door een neergeschoten vliegtuig, 1189; 1 stuk
      - Stukken betreffende bemoeienis met in krijgsgevangenschap verblijvende leden en assistenten en de terugkeer van hen die in mei 1940 actief in het Nederlandse leger dienden, 1943-1944; 1190; 1 omslag
      - Stukken betreffende het maken van bezwaren tegen afsluiting van telefoonaansluitingen bij accountants, 1943-1945; 1191; 1 omslag
      - Stukken betreffende mededelingen rond de hervatting van het forensenverkeer en bemiddelingen bij de afgifte van rijvergunningen, toewijzingen voor auto's, rijwieldistributie, herstel telefoonaansluitingen en horlogebonnen, 1945-1949; 1192; 1 omslag